最高法院刑事判決　　　　　　　　　　　　　　　　八十七年度台上字第一三一號
　　上　訴　人　甲　○
右上訴人因違反麻醉藥品管理條例案件，不服台灣高等法院台南分院中華民國八十六
年十一月二十五日第二審判決（八十六年度上訴字第一三六八號，起訴案號：台灣台
南地方法院檢察署八十五年度偵字第一四七四八號) ，提起上訴，本院判決如左：
    主  文
上訴駁回。
    理  由
按刑事訴訟法第三百七十七條規定，上訴於第三審法院，非以判決違背法令為理由，
不得為之。是提起第三審上訴，應以原判決違背法令為理由，係屬法定要件。如果上
訴理由狀並未依據卷內訴訟資料，具體指摘原判決不適用何種法則或如何適用不當，
或所指摘原判決違法情事，顯與法律規定得為第三審上訴理由之違法情形，不相適合
時，均應認其上訴為違背法律上之程式，予以駁回。本件上訴意旨略稱：(一)上訴人所
持有之安非他命乃已判決確定之曾春法 (上訴人之同居人，共同非法販賣化學合成麻
醉藥品未遂部分業經第一審判處有期徒刑四年確定) 所提供，數量很少，是供自己吸
食之用，非供販賣之用。(二)證人吳兆耿、陳清顯係指稱與曾春法間有買賣海洛因行為
，並非指證與上訴人間有買賣安非他命行為。(三)證人張良進 (共同非法販賣化學合成
麻醉藥品未遂部分業經第一審判處有期徒刑四年確定) 供稱在車上聽到曾春法與一男
子通電話，是談海洛因之事，上訴人無幫助曾春法販賣安非他命之犯意云云。
按上訴第三審法院之案件，是否以判決違背法令為上訴理由，應就上訴人之上訴理由
書狀加以審查。至原判決究有無違法，與上訴是否以違法為理由為兩事。如上訴理由
書狀非以判決違法為上訴理由，其上訴第三審之程式即有欠缺，應認上訴為不合法，
依刑事訴訟法第三百九十五條前段予以駁回。本件上訴意旨所云：扣案之安非他命是
供自己吸食之用，非供販賣之用，乃單純事實之爭執。至於證人張良進係供稱：「我
在車上是有聽到曾春法與一不知名之男子通電話，曾春法叫那名男子變更地點到下營
鄉○○街一巷一號前之寺廟，要交易安非他命，為怕警方查獲，遂將安毒放在甲○之
胸罩內，因她是女人，警方會有所顧慮，…… (在工寮起出分裝用塑膠袋、電子磅秤
) 是曾春法與甲○所有」 (見第八一六八號警卷第七頁背面) ，乃證述有關上訴人販
賣安非他命之事，非曾春法販賣海洛因之事；另證人吳兆耿、陳清顯之證詞因與販賣
安非他命部分無關，原判決並未將之採為上訴人販賣安非他命之證據。上訴意旨並非
依據卷內資料執以指摘，且徒為單純事實之爭執，對於原判決究竟如何違背法令並無
一語道及，其上訴自屬違背法律上之程式，應予駁回。
據上論結，應依刑事訴訟法第三百九十五條前段，判決如主文。
中      華      民      國    八十七    年      一      月     十五     日
                              最高法院刑事第一庭
                                  審判長法官  黃  雅  卿
                                        法官  楊  文  翰
                                        法官  陳  正  庸
                                        法官  陳  世  雄
                                        法官  張  淳  淙
      右正本證明與原本無異
                                              書  記  官
中      華      民      國    八十七    年      一      月     二十     日
